臺灣雲林地方法院刑事判決
 111年度易字第63號
公  訴  人  臺灣雲林地方檢察署檢察官
被      告  何財安


指定辯護人  本院公設辯護人許俊雄
上列被告因竊盜案件，經檢察官提起公訴（111年度偵字第67號
），被告於準備程序就被訴事實為有罪之陳述，經告知簡式審判
程序意旨，並聽取公訴人及被告、辯護人之意見後，本院裁定行
簡式審判程序，判決如下：
     主  文
何財安犯侵入住宅竊盜罪，處有期徒刑肆月，如易科罰金，以新
臺幣壹仟元折算壹日。
    事  實
一、何財安因肚餓欲尋找食物，竟意圖為自己不法之所有，基於
    加重竊盜之犯意，於民國110年12月23日凌晨1時許，騎乘腳
    踏自行車至雲林縣○○鄉○○村○○00號之許弘遠住處（下稱本件
    房屋），見可機可乘，即徒手開啟本件房屋之大門（未上鎖
    ）而侵入其內，並到廚房取走許弘遠所有且正燉煮中之3臺
    斤花生而竊盜得逞。其後，何財安先將其中1臺斤花生當場
    食用，並將其餘2臺斤花生分裝2袋，擬於離開本件房屋時攜
    走。嗣許弘遠於同日凌晨1時30分許返回本件房屋時，當場
    發現何財安，遂阻止何財安離去，並報警處理，經警到場逮
    捕何財安，並扣得何財安取走之上開2袋花生（已發還許弘
    遠），始查悉上情。
二、案經許弘遠訴由雲林縣警察局北港分局報告臺灣雲林地方檢
    察署檢察官偵查起訴。
    理  由
一、被告何財安所犯之罪，非死刑、無期徒刑、最輕本刑為3年
    以上有期徒刑之罪，或高等法院管轄第一審之案件，被告於
    準備程序中，就前揭被訴事實為有罪之陳述，經告以簡式審
    判程序之旨，並聽取被告、辯護人及公訴人之意見後，本院
    認無不得或不宜改依簡式審判程序進行之處，爰依刑事訴訟
    法第273條之1第1項、第284條之1規定，裁定本案行簡式審
    判程序。是本案之證據調查，依刑事訴訟法第273條之2規定
    ，不受同法第159條第1項、第161條之2、第161條之3、第16
    3條之1及第164條至第170條規定之限制。
二、上開犯罪事實，業據被告於警詢、偵訊、羈押訊問及本院準
    備程序、審理時坦承不諱（偵卷第9至12頁、第109至111頁
    ；聲羈卷第19至23頁；本院卷第125、132頁），並有下列證
    據資料可以佐證：
  ㈠證人即告訴人許弘遠於警詢之證述（偵卷第13至15頁）。
  ㈡雲林縣警察局扣押筆錄暨扣押物品目錄表（偵卷第21至25頁
    ）。
  ㈢證人許弘遠立具之贓物認領保管單（偵卷第29頁）。
  ㈣現場蒐證照片（偵卷第31至33頁）。
  ㈤綜上，足認被告之自白核與事實相符，自可採為論罪科刑之
    依據。本件事證已臻明確，被告上開犯行已可認定，應予依
    法論科。
三、論罪科刑：
  ㈠核被告所為，係犯刑法第321條第1項第1款之侵入住宅竊盜罪
    。
  ㈡檢察官已不主張被告為累犯，亦未主張依累犯之規定加重其
    刑，本院礙難遽認被告構成累犯而加重處罰，但列為刑法第
    57條第5款所定「犯罪行為人之品行」之審酌事項(詳後述)(
    最高法院刑事大法庭110年度台上大字第5660號裁定意旨參
    照)。
  ㈢按刑法第321條加重竊盜罪之最輕法定本刑為有期徒刑6月，
    而竊盜犯罪之原因動機不一，犯罪情節亦未盡相同，危害社
    會治安及他人財產法益之程度更有輕重之分，若概以上開罪
    責相繩，實有造成個案量刑無法契合被告破壞法益程度，而
    有失刑罰對個人處遇妥適性要求之虞。是若審酌個案情狀，
    認為處以較低之刑度，即可收矯正之效，並達到防衛社會目
    的者，自非不可依客觀犯行與主觀惡性，考量其情狀是否有
    可憫恕之處，而適用刑法第59條規定酌量減輕其刑，期使個
    案裁判量刑能斟酌至當，符合比例原則。查本案被告所為雖
    造成告訴人受有財產上損失，然考量被告竊取之物為花生3
    臺斤，價值約新臺幣200元，業據告訴人於警詢指述綦詳（
    警卷第14頁），價值尚非鉅額，且被告犯後始終坦承犯行，
    復酌以被告為低收入戶（偵卷第101頁；本院卷第95頁），
    且領有中度第1類精神障礙之中華民國身心障礙證明（本院
    卷第105至111頁），目前也是洗腎患者，自陳因飢餓而為本
    案犯行之犯罪動機，是認依本案被告之犯罪情節、危害社會
    治安及他人財產法益之程度，若處以最輕之有期徒刑6月，
    實有情輕法重之情況，爰依刑法第59條之規定酌減其刑，以
    求罰當其罪，俾免失之嚴苛。
  ㈣爰審酌被告前有妨害公務、毀損、傷害、家暴及多次竊盜經
    判處拘役刑之前科紀錄，且曾因侵入住宅竊盜案件，經本院
    以108年度易字第104、186號、296號判決判處有期徒刑3月
    （共2罪），應執行有期徒刑4月確定，於109年7月26日執行
    完畢等情，有臺灣高等法院被告前案紀錄表在卷可參，素行
    非佳，又被告正值青壯年，仍不知尊重他人財產權，率為本
    案加重竊盜之犯行，實在不可取；惟考量上開㈢所載各情，
    並參酌告訴人表示：被告都無緣無故闖別人空門，希望可以
    讓他村里服務，對量刑沒有意見，請依法處理等語（本院卷
    第27、101頁），被告始終坦承犯行，犯後態度尚佳，暨被
    告自陳目前無業，仰賴低收入戶補助維生，國小未畢業之教
    育程度，家中有弟弟，其餘兄弟姐妹已結婚成家之家庭狀況
    （本院卷第135、136頁）等一切情狀，量處如主文所示之刑
    ，並諭知易科罰金之折算標準。
四、沒收部分：被告本案竊盜之犯罪所得為花生3臺斤，其中2袋
    （2臺斤）告訴人業已領回，有前揭贓物認領保管單在卷可
    參，依刑法第38條之1第5項之規定，不予宣告沒收或追徵；
    其餘被告食用完畢之花生1臺斤，參酌告訴人於警詢時表示
    案發時花生市價1臺斤約55至60元（偵卷第14頁），是認上
    開1臺斤花生之金額低微，予以沒收或追徵將耗費更大的資
    源，欠缺刑法上之重要性，爰依刑法第38條之2第2項之規定
    ，裁量不予宣告沒收或追徵。
五、應適用之程序法條：刑事訴訟法第273條之1第1項、第299條
    第1項前段。
本案經檢察官林柏宇提起公訴，檢察官顏鸝靚到庭執行職務。
中　　華　　民　　國　　111 　年　　6 　　月　　24　　日
                  刑事第五庭    法  官  陳雅琪
以上正本證明與原本無異。
如不服本判決應於收受判決後20日內向本院提出上訴書狀，並應
敘述具體理由；其未敘述上訴理由者，應於上訴期間屆滿後20日
內向本院補提理由書（均須按他造當事人之人數附繕本）。「切
勿逕送上級法院」。
                                書記官  林家莉
中　　華　　民　　國　　111 　年　　6 　　月　　24　　日
附錄本案論罪科刑法條全文
中華民國刑法第321條
犯前條第1項、第2項之罪而有下列情形之一者，處6月以上5年以
下有期徒刑，得併科50萬元以下罰金：
一、侵入住宅或有人居住之建築物、船艦或隱匿其內而犯之。
二、毀越門窗、牆垣或其他安全設備而犯之。
三、攜帶兇器而犯之。
四、結夥三人以上而犯之。
五、乘火災、水災或其他災害之際而犯之。
六、在車站、港埠、航空站或其他供水、陸、空公眾運輸之舟、
    車、航空機內而犯之。
前項之未遂犯罰之。